臺灣臺南地方法院民事裁定
110年度抗字第107號
抗  告  人  王金柱
相  對  人  蘇郁婷
上列當事人間聲請本票裁定強制執行事件，抗告人對於中華民國
110年7月21日本院110年度司票字2229號裁定提起抗告，本院裁
定如下：
    主  文
抗告駁回。
抗告費用新臺幣1,000元由抗告人負擔。
    理  由
一、抗告意旨略以：原裁定認定相對人向抗告人提示如附表所示
    之本票（下稱系爭本票）未獲付款，然實際上相對人根本未
    向抗告人提示系爭本票請求付款，其行使追索權之要件自有
    不備，原裁定准予強制執行，於法不合，應予廢棄等語。
二、按執票人向本票發票人行使追索權時，得聲請法院裁定後強
    制執行，票據法第123條定有明文。又本票執票人，依票據
    法第123條規定，聲請法院裁定許可對發票人強制執行，係
    屬非訟事件，此項聲請之裁定，及抗告法院之裁定，僅依非
    訟事件程序，以審查強制執行許可與否，並無確定實體上法
    律關係存否之效力，如發票人就票據債務之存否有爭執時，
    應由發票人提起確認之訴，以資解決。再本票如已載明免除
    作成拒絕證書，執票人聲請裁定准予強制執行，即毋庸提出
    已為付款提示之證據。苟發票人抗辯執票人未為提示，依票
    據法第124 條準用同法第95條但書之規定，即應由其負舉證
    之責（最高法院57年台抗字第76號判例、94年台抗字第1057
    號裁定意旨參照）。
三、經查：
（一）相對人主張其執有抗告人簽發之系爭本票，並免除作成拒
      絕證書，屆期向抗告人為付款之提示後，均未獲付款，乃
      聲請裁定許可強制執行之事實，業據相對人提出與其主張
      相符之系爭本票為證（見原審卷），而依系爭本票之記載
      形式上觀察，均已具備本票有效要件，依票據法第123 條
      之規定，相對人聲請原審裁定准予系爭本票之強制執行，
      自無不合。
（二）抗告意旨雖以前詞主張相對人根本未向抗告人提示系爭本
      票請求付款，其行使追索權之要件不備云云，惟系爭本票
      已載明免除作成拒絕證書，揆諸上開說明，苟抗告人欲主
      張相對人未為提示，應由其負舉證之責，然就此未見抗告
      人提出任何證據以實其說，自難據此即認相對人本件聲請
      不符合裁定准予本票強制執行之要件。從而，原審為系爭
      本票許可強制執行之裁定，並無違誤，抗告意旨指摘原裁
      定不當，求予廢棄，為無理由，應予駁回。
四、按非訟事件程序費用，除法律另有規定外，由聲請人負擔。
    檢察官為聲請人時，由國庫支付；前項費用之負擔有相對人
    者，準用民事訴訟法有關訴訟費用之規定；依法應由關係人
    負擔費用者，法院裁定命關係人負擔時，應一併確定其數額
    ，非訟事件法第21條及第24條第1項分別定有明文。又訴訟
    費用，由敗訴之當事人負擔，民事訴訟法第78條亦有明文。
    本件抗告業經駁回，依上開規定，應由敗訴之抗告人負擔本
    件抗告費新臺幣1,000元。
五、據上論結，本件抗告為無理由，依非訟事件法第46條、第21
    條第2項、第24條第1項、民事訴訟法第78條、第495條之1第
    1項、第449條第1項，裁定如主文。
中　　華　　民　　國　　110 　年　　8 　　月　　20　　日
                  民事第一庭  法　官  游育倫
以上正本係照原本作成。
本裁定除以適用法規顯有錯誤為理由，不得再抗告。如提起再抗
告，應於收受後10日內委任律師為訴訟代理人向本院提出再抗告
狀，並繳納再抗告費新台幣1,000元。
中　　華　　民　　國　　110 　年　　8 　　月　　25　　日
                              書記官  林彥丞